【裁判字號】    99,消債抗,69
【裁判日期】    991108
【裁判案由】    清算事件
【裁判全文】
臺灣臺北地方法院民事裁定            99年度消債抗字第69號
抗  告  人  甲○○
代  理  人  吳忠德律師
上列抗告人因消費者債務清理事件聲請清算，對於民國99年5月
26日本院99年度消債清字第54號裁定提起抗告，本院裁定如下：
    主  文
抗告駁回。
抗告程序費用新臺幣壹仟元由抗告人負擔。
    理  由
一、按更生方案未依消費者債務清理條例第59條、第60條規定可
    決時，除有該條例第64條規定之情形外，法院應以裁定開始
    清算程序；法院開始清算程序之裁定，應載明其年、月、日
    、時，並即時發生效力。前項裁定，不得抗告；債務人之財
    產不敷清償清算程序之費用時，法院應裁定開始清算程序，
    並同時終止清算程序。消費者債務清理條例第61條、第83條
    第1 、2 項、第85條第1 項分別定有明文。
二、本件抗告意旨略以：
（一）抗告人因與所任職之千翔保全股份有限公司（以下簡稱千
      翔保全公司）間有勞資糾紛，千翔保全公司因而不給付加
      班費、年終獎金等，目前雙方上有勞資糾紛須進行，是以
      抗告人方陳報將來月薪應僅有新臺幣（下同）2萬5000元
      ，決無以多報少、隱匿財產之情。又抗告人之母名下所有
      股票係其餘民國70年間尚有財力時自行購買，嗣為繳交見
      保費而將持股悉數變賣，抗告人之母目前已無任何投資；
      而抗告人之母並無謀生能力，且除抗告人外別無其他扶養
      義務人，故抗告人自有扶養母親之義務及必要，原裁定稱
      抗告人所陳報之扶養費顯係有意提高支出費用而減少還款
      成數之虞，於情於理均有未合。
（二）抗告人所陳報更生期間之收支，均已盡力挪出最大極限。
      尤其支出部分，抗告人已盡力調整至每月15500元，其中
      包括租金每月8000元及每月必要支出7500元。與行政院主
      計處所公布之99年度臺北市每人每月最低基本生活費1萬
      4614元，差距僅886元，且抗告人每月扶養費支出僅有600
      0元，實際上亦較當年度扶養親屬免稅額為低，是原審稱
      抗告人隱匿財產、無清償之誠意，而有消債條例第69條第
      1項第9款之情，於法不合，爰提起本件抗告等語。
三、經查：
    本件抗告人聲請更生事件，前經本院以97年度消債更字第10
    36號民事裁定開始更生程序，然因抗告人所提每月清償3500
    元，為期8年，償還成數近6成之更生方案，除中國信託商業
    銀行表示同意，僅佔全體債權額14.38％外，其餘債權人均
    表示不同意，是其更生方案未能依消債條例第59條、第60條
    之規定獲債權人會議之可決；原法院嗣以99年度消債清字第
    54號民事裁定開始清算程序，而前開開始清算程序之裁定，
    依同條例第83條第2項規定不得抗告。次查，抗告人聲請更
    生時，於財產及收入狀況說明書中自承聲請更生前2年內收
    入僅有千翔保全股份有限公司之薪資所得，總計58萬4936元
    ，除此之外別無其他財產，而聲請人每月必要支出達2萬200
    0元（包含其母徐麗麗之扶養費6000元），分別有聲請人提
    出之財產及收入狀況說明書、財政部臺北市國稅局財產歸屬
    資料清單附卷可考，堪認抗告人之財產不敷清償清算程序之
    費用，依消費者債務清理條例第85條第1項之規定，自應裁
    定開始清算程序，並同時終止清算程序。從而，本件抗告人
    就原審裁定開始清算程序部分依法不得抗告，而原審裁定同
    時終止清算程序，核無違誤，抗告意旨指摘原裁定不當，求
    予廢棄，為無理由，應予駁回。
四、據上論結，本件抗告為無理由，依消費者債務清理條例第15
    條、民事訴訟法第495 條之1 第1 項、第449 條、第95條、
    第78條，裁定如主文。
中    華    民    國    99    年    11    月    8     日
                  民事第三庭    審判長法  官  郭美杏
                                      法  官  林振芳
                                      法  官  孫正華
以上正本係照原本作成。
本件不得抗告。
中    華    民    國    99    年    11    月    8     日
                                      書記官  林秀娥

司法院資訊處製作；財團法人民間司法改革基金會備份。
